臺灣高等法院花蓮分院刑事判決　　　　 100年度上易字第96號
上　訴　人
即　被　告　張金國
上列上訴人因誣告案件，不服臺灣花蓮地方法院100年度易字第1
11號中華民國100年5月17日第一審判決（起訴案號：臺灣花蓮地
方法院檢察署100年度偵字第666號），提起上訴，本院判決如下
：
    主  文
上訴駁回。
    理  由
一、依刑事訴訟法第350條、第361條、第362條、第367條規定，
    不服地方法院之第一審判決而上訴者，須提出上訴書狀，並
    應敘述具體理由，為上訴必備之程式；其所提出之上訴書狀
    並未敘述上訴理由，或僅曾以言詞陳述上訴理由者，均應於
    上訴期間屆滿後20日內補提理由書於第一審法院。第一審法
    院經形式審查，認逾期未補提上訴理由者，應定期間先命補
    正；逾期未補正者，為上訴不合法律上之程式，應以裁定駁
    回。倘已提出上訴理由，但所提非屬具體理由者，則由第二
    審法院以上訴不合法律上之程式，判決駁回。而所謂具體理
    由，必係依據卷內既有訴訟資料或提出新事證，指摘或表明
    第一審判決有何採證認事、用法或量刑等足以影響判決本旨
    之不當或違法，而構成應予撤銷之具體事由，始克當之（例
    如：依憑證據法則具體指出所採證據何以不具證據能力，或
    依憑卷證資料，明確指出所為證據證明力之判斷如何違背經
    驗、論理法則）；倘僅泛言原判決認定事實錯誤、違背法令
    、量刑失之過重或輕縱，而未依上揭意旨指出具體事由，或
    形式上雖已指出具體事由，然該事由縱使屬實，亦不足以認
    為原判決有何不當或違法者（例如：對不具有調查必要性之
    證據，法院未依聲請調查亦未說明理由，或援用證據不當，
    但除去該證據仍應為同一事實之認定），皆難謂係具體理由
    ，俾與第二審上訴制度在請求第二審法院撤銷、變更第一審
    不當或違法之判決，以實現個案救濟之立法目的相契合，並
    節制濫行上訴（最高法院著有97年度台上字第892號判決可
    參）。
二、本件上訴人即被告張金國（下稱上訴人）不服原審判決，於
    100年5月30日合法提起上訴，形式上提出上訴書狀敘述上訴
    理由，其理由並略以：上訴人與證人李志輝證詞部分確有疑
    義，證人當時所牽的紅色機車駛至上訴人母親住處，大門高
    度約有1公尺，寬約3公尺長，若機車確駛進住處，為何員警
    王仲榮查看時並無機車，後挨家挨戶尋找亦無著落；另賴秀
    芳報失竊，並非被上訴人指示者云云。
三、經查，本件原判決認定上訴人明知其於99年年6月30日21時
    許因酒後騎乘N6-136號重型機車（係登記為其女友賴秀芳所
    有），為警攔查後，其為免上開機車為警查扣，竟在前往光
    復分駐所期間，以電話並使用原住民語聯繫不知情之友人李
    志輝將上揭機車牽移他處，李志輝旋將該車移往花蓮縣萬榮
    鄉明利村明利24號之1上訴人母親住處。詎上訴人竟基於未
    指定犯人誣告之犯意，於99年7月5日13時許，指示不知情之
    女友賴秀芳（另由檢察官為不起訴處分）前往花蓮縣警察局
    鳳林分局萬榮分駐所，虛報上述機車於99年6月30日21時30
    分許，在花蓮縣萬榮鄉明利國小附近路口遭竊，而未指定犯
    人誣告他人犯罪等犯罪事實，係依憑證人即警員王仲榮、證
    人李志輝於原審中之證述，暨通聯調閱查詢單、花蓮縣警察
    局車輛協尋電腦輸入單、花蓮縣警察局舉發違反道路交通管
    理事件通知單及證人王仲榮於原審當庭所繪本案現場相關位
    置圖等證據資料，依諸證據法則本於自由心證詳予斟酌，所
    為推論及判斷均無違經驗法則及論理法則，或有何違背法令
    之處。且就上訴人於帶同警員王仲榮尋找上開機車時，上訴
    人並未確實告知警員王仲榮其母真正之住處，而係帶同警員
    前往山上其自稱為其母親住處及女友賴秀芳住處尋找，顯有
    意混淆警方找尋本案機車之地點等，亦本於證人王仲榮之證
    言而為論斷，是前開上訴意旨稱若機車確駛進住處，為何員
    警王仲榮查看時並無機車，後挨家挨戶尋找亦無著落云云，
    顯與證人王仲榮之證言明顯不符；另上訴人於偵查中自承係
    其與其女友賴秀芳一起到警局報遺失等語（詳偵查卷第31頁
    反頁），故其上訴意旨所稱未指示賴秀芳報失竊云云，亦與
    卷內資料有悖。抑且，上訴人前揭上訴理由，僅就原審已審
    酌之事證而再事爭執，而僅泛言原判決認定事實錯誤，然並
    未就原判決所引各證據，指明有何採證認事違法之情形存在
    ，故上訴人所述上訴意旨，自難謂係具體理由。
四、此外，上訴人並未提出其他新事證，指摘或表明第一審判決
    有何採證認事，足以影響判決本旨之不當或違法，而構成應
    予撤銷之具體事由。依前開最高法院判決意旨，上訴人前揭
    上訴意旨自非屬得上訴第二審之具體理由，其上訴不合法律
    上之程式，且無從命補正，應予駁回，並不經言詞辯論為之
    。
五、依刑事訴訟法第367條前段、第372條，判決如主文。
中    華    民    國   100    年    6     月    20    日
                    刑事庭審判長法  官  謝志揚
                                法  官  李水源
                                法  官  許仕楓
以上正本證明與原本無異。
本件不得上訴。
中    華    民    國   100    年    6     月    20    日
                                書記官  李德霞